【裁判字號】    97,訴,1730
【裁判日期】    970530
【裁判案由】    偽造文書等
【裁判全文】
臺灣板橋地方法院刑事判決              97年度訴字第1730號
公  訴  人  臺灣板橋地方法院檢察署檢察官
被      告  甲○○
上列被告因偽造文書等案件，經檢察官提起公訴（96年度偵字第
21974號），本院以簡式審判程序審理，判決如下：
    主  文
甲○○共同犯行使偽造準私文書罪，處有期徒刑參月，如易科罰
金，以新臺幣壹仟元折算壹日。又共同犯行使偽造私文書罪，處
有期徒刑參月，如易科罰金，以新臺幣壹仟元折算壹日；收貨單
上偽造「乙○○」之署押（簽名）壹枚沒收之。又共同犯詐欺取
財未遂罪，處有期徒刑貳月，如易科罰金，以新臺幣壹仟元折算
壹日；行動電話門號0000000000（含SIM 卡）壹支沒收之。應執
行有期徒刑陸月，如易科罰金，以新臺幣壹仟元折算壹日；收貨
單上偽造「乙○○」之署押（簽名）壹枚、行動電話門號000000
0000（含SIM 卡）壹支，均沒收之。
緩刑貳年。並提供義務勞務捌拾小時。
    事  實
一、甲○○與李承恩（由該管檢察署另行通緝中）共同基於意圖
    為自己不法之所有暨偽造文書犯意聯絡，明知未得乙○○之
    同意或授權，竟因由李承恩先前知悉乙○○年籍及信用卡相
    關資料機會，而分別於民國（下同）96年9 月13日4 時50分
    、5 時11分、6 時31分許，在臺北縣蘆洲市○○街207 巷1
    號之某網咖內，由李承恩利用電腦網路設備，向大昌銀樓實
    業有限公司（下稱大昌公司），冒用乙○○之名義，於網路
    上填寫訂單購買金飾3 筆，總計金額新臺幣（下同）9 萬20
    30元，並以網路刷卡方式付費，在網路上填載乙○○所申辦
    之萬泰商業銀行（卡號：0000000000000000號)、 建華銀行
    （卡號：0000000000000000號）信用卡之卡號、有效日期、
    授權號碼等資料，並以甲○○所使用之行動電話門號000000
    0000號填載而為連絡之方式，致大昌公司人員及發卡銀行均
    陷於錯誤，誤認係乙○○本人之消費。嗣於大昌公司經發卡
    銀行告知請款授權有異，大昌公司之人員即依甲○○、李承
    恩之訂單所記載甲○○所使用行動電話門號0000000000號，
    與甲○○聯絡約定交付金飾之時間、地點後，於同年月19日
    12時許，在臺北縣三重市○○路○ 段380 號前，經甲○○在
    收貨單上偽造「乙○○」之簽名後，當場查獲依約前來領取
    金飾之甲○○、李承恩2 人而未遂，並查扣得甲○○所有之
    行動電話門號0000000000（含SIM 卡）1 支，因悉上情。
二、案經乙○○訴由臺北縣政府警察局三重分局移由臺灣板橋地
    方法院檢察署檢察官偵查起訴。
    理  由
一、本件係依據刑事訴訟法第273 條之1 第1 項規定，以簡式審
    判程序審理判決，合先敘明。
二、證據：
    (一)、被告甲○○及同案被告李承恩之供述。
    (二)、告訴人乙○○之指述。
    (三)、網路刷卡擷取畫面列印資料8 紙。
    (四)、收貨單1 紙、聲明書1 紙。
    (五)、臺北縣政府警察局三重分局扣押物品目錄表。
三、按錄音、錄影或電磁紀錄，藉機器或電腦之處理所顯示之聲
    音、影像或符號，足以表示其用意之證明者，以文書論，刑
    法第220 條第2 項定有明文。被告甲○○與同案被告李承恩
    共同利用電腦設備，以告訴人乙○○之名義在網路購物，並
    輸入信用卡資料等電磁記錄訂購商品，係表示告訴人同意以
    信用卡付費方式進行買賣交易之意，是被告為訂購金飾所填
    之相關電磁紀錄應屬前開準私文書之性質。核被告甲○○所
    為，係犯刑法第216 條、第220 條第2 項、第210 條之行使
    偽造準私文書（電磁紀錄部分）；第216 條、第210 條之行
    使偽造私文書（收貨單部分）及第339 條第3 項、第1 項之
    詐欺取財未遂等罪。被告偽造署押之行為，屬偽造私文書之
    階段行為，偽造私文書之低度行為，則為行使之高度行為吸
    收，均不另論罪；又上述在電磁紀錄上所為3 次輸入資訊信
    號明細部分，係一個接續動作而為，為接續犯，僅應論以一
    罪；被告與「李承恩」間，就所犯上開之罪，各具犯意聯絡
    及行為分擔，均為共同正犯。所犯如上3 罪，犯意個別、行
    為互殊，要件亦異，為數罪，應予分論併罰；又所為上開詐
    欺取財部分，其已經著手於犯罪行為之實行而尚未得財，為
    未遂犯，依刑法第25條第2 項規定按既遂犯之規定減輕其刑
    。爰審酌被告素行、動機、目的、所生危害暨尚未得財之情
    景，暨衡量其智識水平，以及犯罪後坦承犯行之態度等一切
    情狀，酌情分別量處如主文所示之刑，並均諭知易科罰金之
    折算標準，以及定其應執行刑暨為易科罰金折算標準之諭知
    。再本件被告前未曾受有期徒刑以上刑之宣告，有本院於97
    年5 月23日言詞辯論終結日查列之臺灣高等法院被告前案紀
    錄表可按，是被告於歷此偵審科刑程序，當知惕勵，本院稽
    以案件全情認非必以執行其所受宣告之刑為唯一必要，因認
    應以暫不執行其所受宣告之刑比較適當，爰依刑法第74條第
    1 項第1 款規定為諭知如主文所示緩刑期間，並依同條第2
    項第5 款規定，斟酌被告本件犯行全景，為應提供義務勞務
    日數之諭知如主文所示，以期於具體個案法律適用之衡平，
    並提供啟發與自新之途，附此敘明。至於收貨單上偽造之「
    乙○○」署押（簽名）1 枚，應依刑法第219 條規定為沒收
    之宣告；至本件扣案之行動電話門號0000000000（含SIM 卡
    ，詳97年度保字第248 號保管單）1 支，為被告甲○○原申
    辦所有（因甲○○欠費拆機，該號碼已經由電信公司續為保
    留後再次出售予他人使用中），然本案現實扣案中之該行動
    電話以及附於其內之SIM 卡，仍屬其供本件犯罪時所用之物
    ，自應依刑法第38條第1 項第2 款規定宣告沒收之。
據上論斷，應依刑事訴訟法第273 條之1 第1 項、第299 條第1
項前段，刑法第28條、第216 條、第220 條第2 項、第210 條、
第339 條第3 項、第1 項、第25條第2 項、第41條第1 項前段、
第51條第5 款、第219 條、第38條第1 項第2 款、第74條第1 項
第1 款、第2 項第5 款，刑法施行法第1 條之1 ，判決如主文。
本案經檢察官吳文正到庭執行職務。
中    華    民    國    97    年    5     月    30    日
                        刑事第5 庭法  官  黎錦福
上列正本證明與原本無異。
如不服本判決，應於判決送達後10日內敘明上訴理由，向本院提
出上訴狀（應附繕本），上訴於臺灣高等法院。
                                  書記官  蔡麗春
中    華    民    國    97    年    5     月    30    日
附錄本案論罪科刑法條全文：
中華民國刑法第210條
（偽造變造私文書罪）
偽造、變造私文書，足以生損害於公眾或他人者，處5 年以下有
期徒刑。
中華民國刑法第216條
（行使偽造變造或登載不實之文書罪）
行使第210 條至第215 條之文書者，依偽造、變造文書或登載不
實事項或使登載不實事項之規定處斷。
中華民國刑法第220條
（準文書）
在紙上或物品上之文字、符號、圖畫、照像，依習慣或特約，足
以為表示其用意之證明者，關於本章及本章以外各罪，以文書論
。
錄音、錄影或電磁紀錄，藉機器或電腦之處理所顯示之聲音、影
像或符號，足以為表示其用意之證明者，亦同。
中華民國刑法第339條
（普通詐欺罪）
意圖為自己或第三人不法之所有，以詐術使人將本人或第三人之
物交付者，處5 年以下有期徒刑、拘役或科或併科1 千元以下罰
金。
以前項方法得財產上不法之利益或使第三人得之者，亦同。
前二項之未遂犯罰之。


司法院資訊處製作；財團法人民間司法改革基金會備份。
